【裁判字號】    89,訴,559
【裁判日期】    891208
【裁判案由】    違反毒品危害防制條例
【裁判全文】
臺灣新竹地方法院刑事判決                          八十九年度訴字第五五九號
    公  訴  人  臺灣新竹地方法院檢察署檢察官
    被      告  甲○○
右列被告因違反毒品危害防制條例案件，經檢察官提起公訴（八十九年度毒偵字第二
三四三號），本院判決如左：
    主  文
甲○○連續施用第一級毒品，處有期徒刑柒月。扣案之第一級毒品海洛因（淨重零點
肆參公克、包裝重零點貳零公克）沒收銷燬、注射針筒貳支沒收。
    事  實
一、甲○○（原名姚兆華）前因施用第一級毒品海洛因案件，經依本院八十八年度毒
    聲字第三０號裁定送觀察、勒戒，認有繼續施用毒品之傾向，嗣依本院八十九年
    度毒聲字第五五０號裁定令入戒治處所施以強制戒治一年，復依本院八十八年度
    毒聲字第一六七七號裁定停止戒治，所餘期間並交付保護管束，於民國八十九年
    三月二十一日保護管束期滿未經撤銷，遂由臺灣新竹地方法院檢察署檢察官於八
    十九年四月十八日以八十九年度戒毒偵字第三四號為不起訴處分確定。詎其不知
    悔改，復於不起訴處分後之五年內，基於概括犯意，自八十九年九月初某日起至
    同年月十六日止，連續在其位於新竹市○○○路二五七巷五十二號住處多次以海
    洛因摻水使用針筒注射或摻入香煙吸用之方式施用第一級毒品海洛因，嗣於同年
    月十六日在上址為警查獲，並扣得第一級毒品海洛因（淨重零點四三公克、包裝
    重零點二零公克）及其所有供施用毒品之注射針筒二支，經依本院八十九年度毒
    聲字第二三一五號裁定令入臺灣新竹戒治所強制戒治中。
二、案經新竹市警察局第一分局報告臺灣新竹地方法院檢察署檢察官偵查起訴。
    理  由
一、前揭事實業據被告甲○○坦承不諱，經查：被告於八十九年九月十六日所採尿液
    經送檢驗，呈嗎啡（海洛因人體代謝物）陽性反應，此有新竹市衛生局竹市衛六
    字第１３０３３號不法藥物尿液初步篩檢報告書、姓名代號對照表附卷可資佐證
    （見本案卷第十三、十四頁），被告之自白與事實相符，堪以採信；此外，扣案
    之物（管制編號：000000000號，八十九年度白保管字第一一七號，扣
    押物品清單見本案卷第六頁）係第一級毒品海洛因，淨重零點四三公克、包裝重
    零點二零公克，有法務部調查局00000000號鑑定通知書附於本案卷第十
    七頁為憑，以及被告所有供施用毒品之注射針筒二支亦扣案可稽（八十九年度保
    管字第一七七八號，扣押物品清單見本案卷第七頁），是本件事證明確，被告施
    用毒品犯行明確，堪以認定。
二、核被告所為均係犯毒品危害防制條例第十條第一項之施用第一級毒品海洛因罪。
    按犯毒品危害防制條例第十條之罪者，檢察官應先將被告送勒戒處所觀察、勒戒
    ，其期間不得逾一個月；經觀察、勒戒後，有繼續施用毒品之傾向者，應由檢察
    官聲請法院裁定令入戒治處所施以強制戒治；依第二十條第二項強制戒治期滿或
    交付保護管束期滿，應由檢察官為不起訴之處分；依前項規定為不起訴之處分後
    ，五年內再犯第十條之罪，不適用前項規定。同條例第二十條第一項、第二項後
    段、第二十三條第一項、第二項分別定有明文。被告前因施用第一級毒品海洛因
    案件，經依本院八十八年度毒聲字第三０號裁定送觀察、勒戒，認有繼續施用毒
    品之傾向，嗣依本院八十九年度毒聲字第五五０號裁定令入戒治處所施以強制戒
    治一年，復依本院八十八年度毒聲字第一六七七號裁定停止戒治，所餘期間並交
    付保護管束，於八十九年三月二十一日保護管束期滿未經撤銷，遂由臺灣新竹地
    方法院檢察署檢察官於八十九年四月十八日以八十九年度戒毒偵字第三四號為不
    起訴處分確定，有不起訴處分書、臺灣高等法院被告全國前案紀錄表各一份在卷
    足參（見偵查卷第二十六頁、本案卷第八至九頁）；被告於不起訴處分後五年內
    再犯本件毒品危害防制條例第十條第一項之罪，是被告所為應予論罪科刑。被告
    持有毒品海洛因之低度行為均為高度之施用行為所吸收，不另論罪。被告多次施
    用第一級毒品，時間緊接，所犯均為構成要件相同之罪名，顯係基於概括犯意為
    之，應依連續犯之規定，論以一罪，並加重其刑。爰審酌被告素行尚可，前已因
    施用毒品案件，經不起訴處分，仍無視法令禁止而再度施用足以導致精神障礙及
    生命危險之成癮性毒品，足見其缺乏拒用毒品之決心及悔改之意，兼以施用毒品
    所生危害以自戕健康為主，且期事後已承認所有犯行等一切情狀，量處如主文所
    示之刑，以資懲儆。
三、扣案之第一級毒品海洛因（淨重零點四三公克、包裝重零點二零公克，管制編號
    ：000000000號，八十九年度白保管字第一一七號，扣押物品清單見本
    案卷第六頁），係管制之第一級毒品，應依毒品危害防制條例第十八條第一項前
    段沒收銷燬。另扣案之注射針筒二支（八十九年度保管字第一七七八號，扣押物
    品清單見本卷第七頁）係被告所有供本件施用毒品所用之物，業經被告供明無訛
    ，應依刑法第三十八條第一項第二款沒收。
四、據上論斷，應依刑事訴訟法第二百九十九條第一項前段，毒品危害防制條例第十
    條第一項、第十八條第一項前段，刑法第十一條前段、第五十六條、第三十八條
    第一項第二款，判決如主文。
本案經檢察官林李嘉到庭執行職務。
中      華      民      國    八十九    年     十二     月      八      日
                              臺灣新竹地方法院刑事第二庭
                                      法    官  黃美盈
右正本證明與原本無異。
如不服本判決，應於判決送達後十日內向本院提出上訴狀( 應附繕本 )，上訴於
臺灣高等法院。
                                      書 記 官  呂聖儀
中      華      民      國    八十九    年     十二     月      八      日


司法院資訊處製作；財團法人民間司法改革基金會備份。
